---
title: "analyzing_car_fuel_efficiency"
author: "Eirik Lamøy"
date: "16 11 2019"
output: html_document
editor_options: 
  chunk_output_type: console
---

```{r setup, include=FALSE}
knitr::opts_chunk$set(echo = TRUE)
library(tidyverse)
theme_set(theme_light())
```

## Car fuel efficiency


```{r}
# car effic
#tidytuesdayR::tt_load(2019, week = 42)
big_epa_cars <- readr::read_csv("https://raw.githubusercontent.com/rfordatascience/tidytuesday/master/data/2019/2019-10-15/big_epa_cars.csv") %>% janitor::clean_names() %>% 
  mutate( uses_electricity = ifelse(highway_e > 0, "Uses Electricity", "Doesn`t Use Electricity" ) )
```


```{r}
big_epa_cars <-
  big_epa_cars %>% 
  select( sort(colnames(big_epa_cars)) )


big_epa_cars1 <-
  big_epa_cars %>% 
  # city08: city mile per galion
  select(model, make, v_class ,uses_electricity ,city08, highway08, cylinders, displ, drive, eng_id, eng_dscr, city_e, city_a08 , year, guzzler )


```


Mer effektiv i by enn på landevei?

```{r}
big_epa_cars1 %>% 
  ggplot( aes(highway08, city08, color = uses_electricity)) + 
  geom_point() +
  geom_abline( color = "red") +
  facet_wrap( ~uses_electricity, scales = "free" ) +
  expand_limits( x = 0, y = 0) +
  labs( x = "Highways MPG", y = "City MPG", title = "How does fule efficiency differ between city + highway") +
  theme( legend.position = "none")

```



```{r}
big_epa_cars1 %>% 
  # Non electricity
  filter( city_e == 0) %>% 
  # Based on observation
  mutate( v_class = fct_lump(v_class, 8)) %>% 
  mutate( drive = fct_reorder(v_class, city08)) %>% 
  ggplot( ) +
  aes(x = drive , y = city08 ) +
  geom_boxplot() +
  coord_flip() 


```


```{r}
big_epa_cars1 %>%
  # Non electricity
  filter(city_e == 0, !is.na(cylinders)) %>%
  # Based on observation
  ggplot() +
  aes(x = factor(cylinders) , y = city08) +
  geom_boxplot()  


big_epa_cars1 %>%
  # Non electricity
  filter(city_e == 0, !is.na(cylinders)) %>%
  # Based on observation
  ggplot() +
  aes(x = displ , y = city08) +
  geom_point()  
```


## Goal: Predict city fuel efficincy for singel fuel eff. cars

```{r}
non_electrical_cars <- 
  big_epa_cars1 %>% 
  # singel fuel cars, non electrical
  filter(city_a08 == 0, city_e == 0) %>% 
  # rearr. column
  sample_frac(1)

training_set <- non_electrical_cars %>% 
  # The part that is used for training:
  filter(row_number() %% 5 !=0)

```



```{r}
library(broom)
training_set %>% 
  ggplot() +
  aes( displ, city08) +
  geom_point() +
  geom_smooth( method = "lm")
 

lm(city08 ~ displ, data = training_set) %>%  
  augment( data = training_set) %>% 
  # residual: avsatnad pred. mot faktisk poeng
  ggplot( aes(displ, .resid) ) +
  # Ønsker ikke at det skal være et mønster
  # mindre mototrer er veldig feil-modellert
    # Et reelt problem
  geom_point()
```

spline: gir en større variasjon mellom x og y. Dette selv om linear regresjon.
se part 2:
```{r}
library( splines)

augmented_data <- lm(city08 ~ ns(displ,2), data = training_set) %>%  
  augment( data = training_set)

augmented_data%>%
  ggplot() +
  aes( displ, city08) +
  geom_point() +
  geom_line( aes(y = .fitted, color = "red", size =1)) +
  theme( legend.position = "none")



```


Delt i to deler.
```{r}
lm(city08 ~ ns(displ,2), data = training_set) %>% summary
```

Vise hvordan splines fungerer:
```{r}
models <- 
  tibble( df = 1:6) %>%  
  mutate( lm_model = map(df, ~lm(city08 ~ ns(displ, .x) ,data =   training_set) )) 
  
```


```{r}
models %>% 
  mutate( augmented = map(lm_model , function(x) {broom::augment(x, data = training_set)} )  ) %>% 
  unnest( augmented) %>% 
  ggplot( aes( displ, city08) ) +
  geom_point() +
  geom_line( aes(y = .fitted, color = factor(df) , size = 0.7  )) +
  facet_wrap( ~ df) +
  theme( legend.position = "none")

augmented_unnested <-
  models %>% 
  mutate( augmented = map(lm_model , function(x) {broom::augment(x, data = training_set)} )  ) %>% 
  unnest( augmented) 
  
augmented_unnested %>% 
  ggplot( aes( displ, city08) ) +
  geom_point() +
  geom_line( aes(y = .fitted, color = factor(df) , size = 0.7  )) +
  theme( legend.position = "none") +
  labs( x = "Engien V (L)", y = "city MPG", color = "# degrees of freedom") +
  expand_limits(x = 0, y = 0)

```

Vi gjør ikke ant. om form. Vet at den ikke er linear.

Hvor mye bedre blir modellen fra økning df? Frem til 4, etter blir ikke modellen noe særlig bedre.

```{r}
glance_models <-
  models %>% 
  rename( spline_df = df) %>% 
  mutate( glance = map(lm_model, glance, data = training_set)) %>% 
  unnest(glance) 
  
#viser at r. blir bedre frem til 3.5-4.  

glance_models %>% 
  ggplot(aes(spline_df, adj.r.squared)) +
  geom_line()
```


Ikke noen tolkning til ns()df.
Bruk anova istedet.

```{r}
lm( city08 ~ns(displ, 4) + ns(cylinders, 3), data = training_set) %>% 
  anova() %>% 
  tidy() %>% 
  mutate( pct_variation = sumsq/sum(sumsq))




```

ns_disp_ forklarer 61,7 %, mens cylinder -> velding lite. Hvorfor er dette tilfellet?

Dette fordi displ. og cylinder -> er høyt korrelert.


Stemmer antagelsen?
```{r}
training_set %>% 
  drop_na() %>%
  ggplot()  + aes(y = displ, x = as.factor(cylinders)) + geom_boxplot()
```

Det stemmer. Bruker derfor ikke begge variablene.

Hva med year?


```{r}
training_set %>% 
  ggplot( ) +
  aes( year ) +
  geom_histogram( binwidth = 1)
```


```{r}
# training_set %>%  
#   ggplot( ) +
#   aes(year , city08, group = year) +
#   geom_boxplot()


training_set %>%
  mutate( v_class = fct_lump(v_class, 6)) %>% 
  group_by(year, v_class) %>% 
  summarise( avg_efficiency = mean(city08)) %>% 
  ggplot( ) +
  aes( x = year , avg_efficiency, color = v_class) +
  geom_line() +
  expand_limits(y = 0)+
  theme(legend.position  = "bottom")


efficiency_time <-  
  training_set %>%
  mutate( v_class = fct_lump(v_class, 6),
          guzzler = !is.na(guzzler)) %>% 
  group_by(year = 2*floor(year/2), v_class) %>% 
  # summarise( avg_efficiency = mean(city08), 
  #            # Hva skyldes dette?
  #            avg_cylinders = mean(cylinders))
  summarise_at( vars( city08, cylinders, displ, guzzler), mean)

efficiency_time


efficiency_time %>%   
  ggplot( ) +
  aes( x = year , avg_efficiency, color = v_class) +
  geom_line() +
  expand_limits(y = 0)+
  theme(legend.position  = "bottom")
```


Legg merke til øknining eff. ved 2010

```{r}
efficiency_time %>%   
  ggplot( ) +
  aes( x = year , avg_cylinders, color = v_class) +
  geom_line() +
  expand_limits(y = 0)

```

Motorstørrelse reduseres for store biler. 

Hypotese:
gas guzzler tax: ser ut som drops 2004. Motorstr. reduserers også rundt 2009 - mulig skatt/reg. 
Ledet til en økning i fuel efficiency.



