---
title: "horror movie ratings"
author: "Eirik Lamøy"
date: "3 11 2019"
output: html_document
editor_options: 
  chunk_output_type: console
---

```{r setup, include=FALSE}
knitr::opts_chunk$set(echo = TRUE)

library(tidyverse);library(lubridate)

theme_set( theme_light())
```

## Start, import and a first look

```{r}
horror_movies_raw <- readr::read_csv("https://raw.githubusercontent.com/rfordatascience/tidytuesday/master/data/2019/2019-10-22/horror_movies.csv")



```


```{r cleaning_data}

# The release data dont mach the title year 
horror_movies %>% mutate(release_date_new = dmy(release_date))

horror_movies <-
  horror_movies_raw %>% 
  arrange( desc( review_rating)) %>% 
  extract( title, "year", "\\((\\d\\d\\d\\d)\\)$", remove = FALSE, convert = T) %>% 
  #filter(is.na(year) ) %>% 
  # Which year are the ratings from?
  #filter( year > 2005) %>% 
  # Have a look at the distribution
  #ggplot( aes(year) ) + geom_histogram()
  mutate( budget2 = parse_number(budget)) %>% 
  separate( plot, c("director", "cast_sentence", "plot"), extra = "merge", sep = "\\. ", fill = "right") %>% 
  # VIKTIG! Ønsker ikke at filmer skal duplikeres inn i datasettet:
  distinct(title, .keep_all = TRUE)



```
Most of the moives are after 2012.

```{r}


horror_movies %>% glimpse()


horror_movies %>% distinct(release_country) 

horror_movies %>% count(release_country, sort = T) 

horror_movies %>% count(language, sort = T  )

horror_movies %>% 
  count( genres, sort = T)

horror_movies %>% 
  arrange(desc(review_rating )) %>% View()



```

What kind of budget cant be parsed? - Only those who is NA!  Thats good.

```{r}
horror_movies %>% 
  filter(is.na(budget2)) %>% count(budget)
  


```

Look at the distr. of budget
```{r}
horror_movies %>% 
  ggplot( aes(x = budget2) ) + 
  geom_histogram() +
  # Alt på log axe
  scale_x_log10( labels = scales::dollar  )


```


Do higher budget ends up in higher ratings?

```{r}
horror_movies %>% 
  ggplot( aes( x= budget2, y = review_rating)) +
  geom_point() +
  scale_x_log10( labels = scales::dollar ) +
  geom_smooth( method =  "lm" )


```{r}
horror_movies %>% 
  lm(review_rating ~ log10(budget2), data = . ) %>% summary
```

No Trends between moiveratings and budget. How about moive ratings and review:


```{r}
# What do we got here?

horror_movies %>% 
  mutate( movie_rating = fct_lump( movie_rating, 5)) %>% 
  #count( movie_rating, sort = T)
  mutate( movie_rating = fct_reorder(movie_rating, review_rating, na.rm = T)) %>% 
  ggplot( aes( x = movie_rating, y = review_rating)) +
  geom_boxplot() + 
  coord_flip()
  


```

Analyse av variance. Er det forskjell mellom de ulike gruppene?
(analyse av kategoriske variabler)
```{r}
library(broom)

horror_movies %>% 
  filter(!is.na(movie_rating)) %>% 
  mutate( movie_rating = fct_lump( movie_rating, 5)) %>% 
  #count( movie_rating, sort = T)
  mutate( movie_rating = fct_reorder(movie_rating, review_rating, na.rm = T)) %>% 
  lm( review_rating  ~ movie_rating , data = .) %>%  
  anova()
```


- F-test: ***det er mer variasjon enn tilfeldig.
- Andel forklart = 69/2260, som er en liten andel


extract: What happends?
```{r}


horror_movies %>%
  tidyr::separate_rows(genres ,  sep = "\\| ") %>%
  #select( title, year, genres) %>%
  mutate(genre = fct_lump(genres, 5)) %>%
  ggplot(aes(genre,  review_rating)) +
  geom_boxplot() +
  coord_flip()

  
```


## Text parsing

```{r}
# WHat is variable: plot?
horror_movies %>% 
  select(plot ) 

# Separte to get plot in acolumn
horror_movies %>% 
  # fill: noen ganger har de ikke. Merge: mmore than 3 pices
  separate( plot, c("director", "cast_sentence", "plot"), extra = "merge", sep = "\\. ", fill = "right")  %>% 
  select(director, cast_sentence, plot) %>% 
  head()

# Get text - pull:
library(tidytext);

horror_movies_unnested <-
  horror_movies %>% 
  # fill: noen ganger har de ikke 
  # Move this part into data transf. cleaning part
  #separate( plot, c("director", "cast_sentence", "plot"), extra = "merge", sep = "\\. ", fill = "right")  %>% 
  unnest_tokens( word, plot) %>% 
  anti_join( stop_words, by = "word") %>% 
  filter( !is.na(word))


horror_movies_unnested %>% 
  anti_join( stop_words, by = "word") %>% 
  count(word, sort = T) 


# Sammenheng mellom words and points
horror_movies_unnested %>% 
  filter( !is.na(review_rating)) %>% 
  group_by( word) %>% 
  summarise( movies = n(), avg_rating = mean(review_rating, na.rm = T)) %>% 
  arrange( desc(movies)) %>% 
  filter( movies >= 100)  %>%
  mutate( word = fct_reorder( word, avg_rating)) %>% 
  ggplot( aes(avg_rating, word)) +
  geom_point()
  
```


Is there some duplication?
```{r}
horror_movies %>% 
  
```



## Lasso regression for predicting rwview rating based on words
```{r}
library(glmnet)
library( Matrix)

movie_word_matrix <-
  horror_movies_unnested %>%
  filter(!is.na(review_rating)) %>% 
  add_count(word) %>%
  # 1050 ord
  #filter( n >= 10) %>% 
  # 500 ord
  filter( n >= 20) %>% 
  #count(word)
  count( title , word) %>% 
  cast_sparse( title, word, n)
  

y <- horror_movies$review_rating[match( rownames(movie_word_matrix), horror_movies$title)] 

rating <- horror_movies$review_rating[match( rownames(movie_word_matrix), horror_movies$title)] 

qplot(y)

# Denne skal finne en koeff. for hvert ord.
lasso_model <- cv.glmnet(movie_word_matrix, rating)



```

Resultat

Lambda er en straffe-variabel
desto større lambda, om større gir kun intercept. Men når lambda er liten får ord (i denne sammenheng) koeff. som viser påvirkning. 

```{r}
lasso_model$glmnet.fit %>%
  tidy() %>% 
  filter(term %in% c("friend", "evil", "college", "haunted", "mother")) %>% 
  ggplot( aes( lambda, estimate, color = term))+
  geom_line(  ) +
  scale_x_log10() +
  geom_hline(yintercept = 0, lty = 2)







```

Grafen viser hvordan ord legges til (impact) ettersom lambda reduseres

###Hvordan velge Lambda??
Tolkning er:
```{r}
tidy(lasso_model$glmnet.fit)
```

Hvis valgt størrelse er 0.1, vil ord som friends, evil og college trekke fra hhv.0.00479, 0.029, 0.0541. Dette vil gi en modell som ikke predikerer stort.

Så hvordan velge Lambda?
Her er en metode (plot(lass_model)) corss.valid.model
```{r}
lasso_model$glmnet.fit %>%
  tidy()

plot(lasso_model)
  


```

Starten går meas.sq.er ned, før den øker. Etter -4 vil modellen bli verre, enn kun å bruke intercept.

kan ha inkludetr 460 ord. men ville ha blitt en mye verre predikering. 

Minerig av lambda:
```{r}
lasso_model$lambda.min


tidy(lasso_model$glmnet.fit) %>% 
  filter(lambda == lasso_model$lambda.min, 
         term != "(Intercept)") %>% 
  mutate( term = fct_reorder( term, estimate )) %>%
  ggplot( aes( term , estimate)) +
  geom_col() +
  coord_flip()
```

```{r}
tidy(lasso_model$glmnet.fit) %>% 
  filter(term %in% c("quickly", "seek", "army", "teacher", "unexpected") ) %>% 
  ggplot( aes( lambda, estimate, color = term))+
  geom_line(  ) +
  scale_x_log10() +
  geom_hline(yintercept = 0, lty = 2) +
  # Valgt lambda valg
  geom_vline( xintercept = lasso_model$lambda.min)



```

Små predikeringer, gjør at modellen ikke er presis.

## Throwing everything into a linear model: director, cast, genre, rating, plot, word.

```{r}
lasso_model

features_gm <- 
  horror_movies %>% 
  filter( !is.na(review_rating)) %>% 
  select(title, genres, director, cast, movie_rating) %>% 
  mutate( director = str_remove(director, "Directed by ")) %>% mutate( lengde_dir = length(director)) %>% arrange((lengde_dir)) 
  # Få dire som går igjen
  #count(director, sort = T)
  gather( type, value, -title) %>% 
  filter( !is.na(value)) %>% 
  # | eller types (?)
  separate_rows( value, sep = "\\| ?") %>% 
  #count(type, value, sort = T )
  unite( feature, type, value, sep = ": ") %>% 
  # n = 1: Slik at det kan kobles til horror_movies_unnested -> uten duplikater 
  mutate( n = 1)

features <- horror_movies %>%
  filter(!is.na(review_rating)) %>%
  select(title, genres, director, cast, movie_rating, language, release_country) %>%
  mutate(director = str_remove(director, "Directed by ")) %>%
  gather(type, value, -title) %>%
  filter(!is.na(value)) %>%
  separate_rows(value, sep = "\\| ?") %>%
  unite(feature, type, value, sep = ": ") %>%
  mutate(n = 1)

dim(features)
dim(features_gm)
  
features

dim(features)

movie_feature_matrix <-
  horror_movies_unnested %>% 
  filter(!is.na(review_rating)) %>% 
  count(title, feature = paste0("word: ",word) )%>% 
  bind_rows( features) %>% 
  add_count( feature) %>% 
  filter( n >= 10) %>% 
  cast_sparse( title, feature )

dim(movie_feature_matrix)

movie_feature_matrix <- horror_movies_unnested %>%
  filter(!is.na(review_rating)) %>%
  count(title, feature = paste0("word: ", word)) %>%
  bind_rows(features) %>%
  add_count(feature) %>%
  filter(n >= 10) %>%
  cast_sparse(title, feature)

dim(movie_feature_matrix)


head(movie_feature_matrix)

dim(movie_feature_matrix)

# Lager ny vektor med ratings
rating <- horror_movies$review_rating[match(rownames(movie_feature_matrix), horror_movies$title)]

hist(rating)


```

Now the matrix includes genres, director, cast and movie rating. Do Lasso-reg. as before:

```{r}

feature_lasso_model <- cv.glmnet(movie_feature_matrix, rating)


```


```{r}

plot(feature_lasso_model)


tidy(feature_lasso_model$glmnet.fit) %>% 
  filter(lambda == feature_lasso_model$lambda.1se, 
         term != "(Intercept)") %>% 
  mutate( term = fct_reorder( term, estimate )) %>%
  ggplot( aes( term , estimate)) +
  geom_col() +
  coord_flip() +
  labs( x = "", y = "Coefficinet for predictin horror movie rating", title =  "What affects a horror movie rating?",
        subtitle =  "Based on a lasso regresison to predict IMDb ratings of ~3000 movies")

dim(movie_feature_matrix)

```
 
Kannada må mist ha vært deskr. språk i 10 filmer eller flere.

Om modellen: Om en ikke innehar ordene lengst ute på aksen (eks. Kannada, Shark), vil ikke modellen være spesielt predikerende.

What am I going to watch?
```{r}
horror_movies %>% 
  filter(str_detect(genres, "Comedy"), !is.na(movie_rating), !is.na(budget2), movie_rating != "PG") %>% 
  arrange( desc(review_rating)) %>% 
  select(title, review_rating, plot, director, budget, language )

```

